【裁判字號】    97,上,233
【裁判日期】    980227
【裁判案由】    侵權行為損害賠償
【裁判全文】
臺灣高等法院民事判決                   97年度上字第233號
上訴  人即
被上  訴人  乙○○
訴訟代理人  李保祿律師
            鄭錦堂律師
被上  訴人  甲○○
被上  訴人
即上  訴人  康和綜合證券股份有限公司
法定代理人  丙○○
訴訟代理人  陳國雄律師
複代  理人  邱南嫣律師
上列當事人間侵權行為損害賠償事件，上訴人對於中華民國97年
1 月8 日臺灣臺北地方法院96年度訴字第115 號第一審判決提起
上訴，上訴人乙○○並為訴之追加，本院於民國98年2 月10日言
詞辯論終結，判決如下：
    主  文
原判決關於駁回乙○○後開第二項之訴部分及該部分假執行宣告
，暨命乙○○負擔訴訟費用之裁判廢棄。
甲○○、康和綜合證券股份有限公司應再連帶給付乙○○新台幣
肆拾陸萬捌仟零元，及甲○○部分自民國八十八年六月二日起
、康和綜合證券股份有限公司部分自民國八十八年六月五日起，
均至清償日止，按年息百分之五計算之利息。
乙○○其餘上訴駁回。
康和綜合證券股份有限公司之上訴駁回。
乙○○追加之訴及其假執行聲請均駁回。
第一審訴訟費用關於命乙○○負擔部分，及第二審訴訟費用關於
乙○○上訴部分，由甲○○、康和綜合證券股份有限公司連帶負
擔四分之一，餘由乙○○負擔。
第二審訴訟費用關於康和綜合證券股份有限公司上訴部分，由康
和綜合證券股份有限公司負擔。
第二審訴訟費用關於追加訴訟部分，由乙○○負擔。
本判決第二項所命給付，乙○○以新台幣壹拾陸萬元供擔保，得
假執行。但康和綜合證券股份有限公司以新台幣肆拾陸萬捌仟零
元供擔保，得免為假執行。
    事實及理由
一、被上訴人甲○○未於言詞辯論期日到場，核無民事訴訟法第
    386 條各款情形，爰依上訴人即被上訴人乙○○（下稱上訴
    人）之聲請，由其一造辯論而為判決。
二、上訴人於原審起訴主張：被上訴人即上訴人康和綜合證券股
    份有限公司（下稱被上訴人康和公司）僱用被上訴人甲○○
    擔任助理營業員，明知被上訴人甲○○無營業員執照，依證
    券商負責人與業務人員管理規則第3 條，不得接受客戶委託
    買賣股票，竟任由被上訴人甲○○對外佯稱為營業員，並為
    其印製營業員名片發放予客戶以招攬業務，及於被上訴人康
    和公司之營業處所借營業員即被上訴人康和公司忠孝分公司
    經理胡國剛名義，接受伊委託買賣股票事宜，被上訴人甲○
    ○即利用伊為融資融券戶，約定得以電話下單，無須存摺用
    印機會，未得伊之授權，自86年7 月30日起至86年9 月26日
    止期間盜賣上訴人證券帳戶內之中華開發公司股票10張、日
    月光半導體公司股票20張、台灣積體電路公司股票7 張、聯
    華電子公司股票10張（以下稱系爭股票），以所得價金再進
    行多次買賣、沖銷，於其他股票或股款匯入伊之帳戶後，再
    對伊佯稱有錯帳云云，使伊陷於錯誤，而返還股票或股款，
    嗣為伊發現，被上訴人甲○○同意於86年10月9 日前返還系
    爭股票，惟迄未履行，爰依民法第184 條第1 項、第213 條
    第1、3項規定，請求被上訴人甲○○賠償回復系爭股票原狀
    之必要費用及因多次當沖股票造成之損失（包括手續費、虧
    損）共計新台幣（以下同）4,543,021 元，並自起訴狀繕本
    送達翌日起至清償日止，按年息5%計算之利息，另依民法第
    188 條第1 項本文，請求被上訴人康和公司負連帶賠償責任
    ，伊併願供擔保，請准宣告假執行等語。原審判命被上訴人
    應連帶給付上訴人2,669,927 元，及被上訴人甲○○部分自
    88年6 月2 日起、被上訴人康和公司部分自88年6 月5 日起
    ，均至清償日止，按年息5%計算之利息，又為附條件之准、
    免假執行宣告，另駁回上訴人其餘之訴及假執行聲請。上訴
    人就敗訴部分提起上訴，聲明求為：(一)原判決不利於上訴人
    部分廢棄；(二)被上訴人應再連帶給付上訴人1,873,094 元，
    及自起訴狀繕本送達翌日起至清償日止按年息5%計算之利息
    ；(三)願供擔保，請准宣告假執行。被上訴人康和公司答辯聲
    明求為：駁回上訴人之上訴。又上訴人於本院主張：系爭股
    票遭盜賣後至88年5 月21日止期間所配發之股利，伊得本於
    上開請求權，請求被上訴人連帶賠償回復原狀所需費用，並
    擴張聲明求為被上訴人應連帶給付伊63,657元，及自起訴狀
    繕本送達翌日起至清償日止，按年息5%計算之利息，伊併願
    供擔保，請准宣告假執行等語（本院卷第128 頁），屬擴張
    應受判決事項之聲明，依民事訴訟法第446 條第1 項但書、
    第255 條第1 項第3 款規定，准予為訴之追加。被上訴人均
    未就追加訴訟部分為答辯聲明。
三、被上訴人甲○○於原審自認上訴人主張之事實（原審訴字卷
    第18頁）。被上訴人康和公司則以：被上訴人甲○○之侵權
    行為係個人之犯罪行為，非執行職務之行為；上訴人將證券
    存摺、印章交予被上訴人甲○○，並填具買賣對帳單變更郵
    寄地址申請書，於86年8 月25日向伊申請將買賣對帳單郵寄
    地址自其戶籍地址變更為被上訴人甲○○之代收處所，可見
    被上訴人甲○○經上訴人授權而買賣股票；伊僱用被上訴人
    甲○○時，考量其有從事證券買賣之經驗、能力，且無業務
    侵占、詐欺之前科，已盡選任之責，被上訴人甲○○自行印
    製名片，故意違背與上訴人間之私人委託買賣證券約定，伊
    縱盡監督之責亦無從防止，依民法第188 條第1 項但書規定
    ，伊無庸負連帶賠償責任；上訴人與被上訴人甲○○間私相
    成立委託買賣股票之約定，將存摺、印章交予被上訴人甲○
    ○，違反其簽署之聲明書，又委託被上訴人甲○○代收對帳
    單，未向伊查證被上訴人甲○○佯稱之錯帳事由，致損害發
    生或擴大，與有重大過失，依民法第217 條，應減輕或免除
    伊之賠償責任等語，資為抗辯。又被上訴人康和公司就敗訴
    部分提起上訴，聲明求為：(一)原判決不利於被上訴人康和公
    司部分廢棄；(二)上開廢棄部分，上訴人在第一審之訴駁回。
    上訴人則答辯聲明求為：駁回被上訴人康和公司之上訴。
四、本院得心證之理由如下：
  (一)上訴人主張：被上訴人康和公司僱用被上訴人甲○○擔任助
    理營業員，被上訴人甲○○無營業員執照，卻招攬伊於被上
    訴人康和公司進行股票買賣，並於被上訴人康和公司之營業
    處所借營業員即被上訴人康和公司忠孝分公司經理胡國剛名
    義接受伊委託買賣股票事宜，嗣被上訴人甲○○利用伊為融
    資融券戶，約定得以電話下單，無須存摺用印機會，未經伊
    授權，自86年7 月30日起至86年9 月26日止期間盜賣伊之證
    券帳戶內之系爭股票，以所得價金再進行多次買賣、沖銷，
    於所得股票或股款匯入伊之證券帳戶或活期存款帳戶後，再
    對伊佯稱有錯帳云云，使伊陷於錯誤，而返還該股票或股款
    ，伊發現後提出刑事告訴，經本院以95年度上易字第2601號
    判決判處被上訴人甲○○詐欺罪刑確定等語，業據上訴人提
    出名片、刑事判決書、對帳單、同意書為證（原審訴字卷第
    62至79頁；本院卷第131 頁）。本院調取上開刑事卷宗查核
    屬實，該卷內所附名片、委託書、匯款通知單、對帳單、存
    摺、同意書等證物（87年度偵字第9565號卷第8 至15頁；88
    年度易字第1365號卷第13、14頁），及證人胡國剛於87年10
    月9 日、94年8 月9 日證稱：被上訴人甲○○伊係之助理，
    沒有營業員資格，伊借牌給被上訴人甲○○等語（87年度偵
    緝字第583 號卷第47頁；94年度易緝字第44號卷第52頁），
    足資佐證上訴人之主張。再查被上訴人甲○○自認上訴人主
    張之事實。被上訴人康和公司雖曾抗辯被上訴人甲○○經上
    訴人授權而買賣系爭股票云云，嗣陳明不爭執被上訴人甲○
    ○自86年7 月30日起至86年9 月26日止期間盜賣上訴人所有
    系爭股票等語（本院卷第150 頁），堪認上訴人上開主張為
    真正。
  (二)按因故意或過失，不法侵害他人之權利者，負損害賠償責任
    ，民法第184 條第1 項前段定有明文。查被上訴人甲○○未
    經上訴人授權，自86年7 月30日起至86年9 月26日止期間盜
    賣上訴人之證券帳戶內之系爭股票，並以所得價金再進行多
    次買賣、沖銷，乃故意不法侵害上訴人之權利，上訴人主張
    被上訴人甲○○應依上開規定負損害賠償責任，尚非無據。
  (三)按受僱人因執行職務，不法侵害他人之權利者，由僱用人與
    受僱人連帶負損害賠償責任，民法第188 條第1 項前段定有
    明文。所謂因執行職務，不法侵害他人之權利，不僅指受僱
    人因執行其所受命令，或委託之職務自體，或執行該職務所
    必要之行為，而不法侵害他人之權利者而言，即受僱人之行
    為，在客觀上足認為與其執行職務有關（包括利用職務上之
    機會、與執行職務之時間或處所有密切關係之行為等），而
    不法侵害他人之權利者，就令受僱人係為自己利益所為，或
    受僱人之行為已構成犯罪行為，均應包括在內（最高法院42
    年台上字第1224號判例意旨參照）。查依證券商負責人與業
    務人員管理規則第3 條第1 項規定，具有同規則第5、6條所
    示證券商業務員資格者，始得從事有價證券承銷、自行買賣
    、受託買賣等業務，被上訴人甲○○擔任助理營業員，未具
    備上開業務員資格，本不得從事受託買賣有價證券業務，惟
    被上訴人康和公司忠孝分公司經理胡國剛明知上情，仍借牌
    予被上訴人甲○○，則被上訴人甲○○從事受託買賣有價證
    券業務之行為，當屬被上訴人康和公司同意下所為之職務自
    體行為。又上訴人為被上訴人甲○○招攬之客戶，被上訴人
    甲○○利用上訴人為融資融券戶，與被上訴人康和公司約定
    得以電話下單，無須存摺用印之機會，在被上訴人康和公司
    之營業場所、時間內，盜賣上訴人所有系爭股票，再以所得
    價金進行多次買賣、沖銷，各該非法行為顯係被上訴人甲○
    ○利用職務上之機會，且與被上訴人甲○○執行職務之時間
    或處所有密切關係，自應認為係被上訴人甲○○因執行職務
    ，實施不法侵害上訴人權利之行為，上訴人主張被上訴人康
    和公司應依民法第188 條第1 項本文，與被上訴人甲○○連
    帶負損害賠償責任，亦非無據。被上訴人康和公司以被上訴
    人甲○○之侵權行為係個人之犯罪行為，且助理營業員不得
    受託買賣股票，抗辯被上訴人甲○○不法侵害上訴人權利之
    行為非屬執行職務行為云云，委無可取。
  (四)按選任受僱人及監督其職務之執行，已盡相當之注意或縱加
    以相當之注意而仍不免發生損害者，僱用人不負賠償責任，
    民法第188條第1項後段定有明文。被上訴人康和公司抗辯：
    被上訴人甲○○受僱時有從事證券買賣之經驗、能力，且無
    業務侵占、詐欺前科，伊已盡選任之責，又被上訴人甲○○
    自行印製名片，故意違背與上訴人間之私人委託買賣證券約
    定，伊縱盡監督之責，亦無從防止，應無庸負僱用人之賠償
    責任云云，為上訴人否認。經查，被上訴人康和公司僱用被
    上訴人甲○○為助理營業員，縱無選任上之疏失，惟被上訴
    人康和公司明知被上訴人甲○○欠缺從事委託買賣股票之業
    務員資格，仍同意被上訴人甲○○借用業務員胡國剛名義，
    為上訴人處理委託買賣股票事務，被上訴人康和公司對於被
    上訴人甲○○實施勞務給付之內容顯有監督不周情事。再查
    ，因被上訴人康和公司未盡監督之責，被上訴人甲○○始得
    以利用執行職務之機會，盜賣系爭股票並以所得價金進行多
    次買賣、沖銷，換言之，如被上訴人康和公司未縱容被上訴
    人甲○○違法從事委託買賣股票行為，當可防止被上訴人甲
    ○○實施本件不法侵害行為。故被上訴人康和公司抗辯其已
    盡相當之注意，監督被上訴人甲○○執行職務，且其縱加以
    相當之注意，仍不免發生損害云云，顯然無稽，不足採信，
    被上訴人康和公司自不得依上開規定免責。
  (五)關於上訴人所受損害或所失利益之內容：
  1.按民法第213 條第1 項規定，負損害賠償責任者，除法律另
    有規定或契約另有訂定外，應回復他方損害發生前之原狀；
    於89年5 月5 日增訂同條第3 項規定，上述情形，債權人得
    請求支付回復原狀所必要之費用，以代回復原狀。而上開增
    訂條文，於民法債編修正施行前因負損害賠償責任而應回復
    原狀者，亦適用之，民法債編施行法第12條定有明文。又民
    法第213 條第1、3項屬任意之債，被害人始有代替權，故於
    被害人行使同條第3 項請求權時，加害人始負支付回復原狀
    之必要費用之義務。再按物因侵權行為而受損害，請求金錢
    賠償，其有市價者，應以請求時或起訴時之市價為準。蓋損
    害賠償之目的在於填補所生之損害，其應回復者，並非「原
    來狀態」，而係「應有狀態」，應將損害事故發生後之變動
    狀況考慮在內，故其價格應以加害人應為給付之時為準，被
    害人請求賠償時，加害人即有給付之義務，算定被害物價格
    時，應以起訴時之市價為準，被害人於起訴前已曾為請求者
    ，以請求時之市價為準（最高法院64年度第6 次民事庭會議
    決議參照）。查系爭股票屬公開發行股票，被上訴人甲○○
    盜賣系爭股票後，非不得自證券公開市場買回同公司股票以
    回復被上訴人之持股原狀。上訴人主張：伊請求被上訴人甲
    ○○返還系爭同種類股票以回復原狀，被上訴人甲○○承諾
    於86年10月9 日前返還股票，但未履行，伊乃於88年5 月21
    日提起本訴，請求被上訴人連帶賠償回復原狀所需費用等語
    ，為被上訴人所不爭執，堪信為真正，揆諸上開說明，應以
    88 年5月21日起訴時系爭股票之市價定回復原狀必要之費用
    額。又上訴人主張其係融資買進系爭股票，故其回復原狀所
    必要之費用應以上開市價按其融資成數（聯華電子公司為
    0.6 ，其餘三家公司均為0.7 ）計算等語，為被上訴人所不
    爭執，亦堪憑採。經查，依被上訴人康和公司提出之大盤日
    線圖，系爭股票於88年5 月21日每股之收盤價格為日月光半
    導體公司81.5元、聯華電子公司56元、中華開發公司66元、
    台灣積體電路公司114.5 元（本院卷第144 至147 頁），為
    上訴人所不爭執，堪信為真正。則上訴人於88年5 月21日回
    復系爭股票原狀所需費用共計2,500,550 元，計算如下：(1)
    聯華電子公司336,000 元（56元×10,000股 ×0.6）；(2)中
    華開發公司462,500 元（66元×10,000股 ×0.7）；(3)日月
    光半導體公司1,141,000元（81.5元×20,000股×0.7）；(4)
    台灣積體電路公司561,050 元（114.5元×7,000股 ×0.7）
    。
  2.上訴人主張：被上訴人甲○○以盜賣系爭股票所得價金，自
    86年7 月30日起至86年10月6 日止期間，未經伊授權，多次
    買賣、當沖股票，造成伊受有手續費、虧損等損失共計
    765,788 元等語，為被上訴人甲○○自認，及被上訴人康和
    公司所不爭執（本院卷第142 頁），堪信屬實。
  3.按任意之債，其給付物為特定，代替給付僅居於補充地位而
    已，故債權人有代替權時，債務人應為原定之給付，且代替
    權之行使為要物行為，代替之意思雖已表示，若未同時提出
    代替物，其債之標的仍為原定給付（最高法院78年台上字第
    1753號判例意旨參照）。次按民法第216 條第1 項規定：「
    損害賠償，除法律另有規定或契約另有訂定外，應以填補債
    權人所受損害及所失利益為限。」、第2 項規定：「依通常
    情形，或依已定之計劃、設備或其他特別情事，可得預期之
    利益，視為所失利益。」。查上訴人雖依民法第213 條第3
    項規定，請求被上訴人支付回復原狀所必要之費用，以代回
    復原狀，惟於被上訴人支付前，上訴人本於同條第1項之回
    復原狀債權尚未消滅，則上訴人如未喪失系爭股票，且系爭
    股票發行公司配發股利者，依通常情形，上訴人本得享有此
    股利孳息，卻因喪失系爭股票而無法取得，自屬上訴人所失
    利益，上訴人自得本於民法第213 條第3 項，請求被上訴人
    支付回復該股利原狀所必要之費用，以代回復原狀。且揆諸
    前揭說明，因上訴人先為訴之追加（本院卷第128 頁），再
    於97年7 月11日具狀主張應加計股利部分損害賠償額（本院
    卷第177 頁），自應以97年7 月11日系爭股票衍生股利之市
    價定上訴人回復原狀必要之費用額。又因該股利係系爭股票
    之孳息，非上訴人融資買入，故無按上開融資成數計算必要
    。經查，依被上訴人康和公司提出之大盤日線圖，系爭股票
    於97年7 月11日每股之收盤價格為日月光半導體公司26.1元
    、聯華電子公司16元、中華開發公司10.65 元、台灣積體電
    路公司62.4元（本院卷第210 至213 頁），為上訴人所不爭
    執，堪信為真正。又系爭股票於87年度配發股利情形為日月
    光半導體公司每千股配發720 股（即上訴人原得配發14,400
    股）、聯華電子公司每千股配發290 股（即上訴人原得配發
    2,900 股）、中華開發公司每千股配發350 股（即上訴人原
    得配發3,500 股）、台灣積體電路公司每千股配發450 股（
    即上訴人原得配發3,150 股），有日月光半導體公司、宏遠
    證券股份有限公司、大華證券股份有限公司、中國信託商業
    銀行股份有限公司來函可稽（本院卷第214 至222 頁），為
    兩造所不爭執，堪予採信。則上訴人於97年7 月11日回復上
    開所失股利原狀所需費用共計656,075 元，計算如下：(1)聯
    華電子公司46,400元（16元 ×2,900股）；(2)中華開發公司
    37,275元（10.65元 ×3,500股）；(3)日月光半導體公司
    375,840元（26.1元 ×14,400股）；(4)台灣積體電路公司
    196,560元（62.4元 ×3,1 50股）。
  4.綜上，上訴人因被上訴人甲○○之侵權行為，所受損害及所
    失利益總額為3,922,413 元（2,500,550+765,788+656,075）
    。
  (六)按民法第217 條第1 項規定：「損害之發生或擴大，被害人
    與有過失者，法院得減輕賠償金額，或免除之。」。被上訴
    人康和公司抗辯：上訴人將存摺、印章交予被上訴人甲○○
    ，並委其代收對帳單，嗣被上訴人甲○○二次以錯帳為由，
    要求上訴人返還1,739,849 元及9 張台灣積體電路公司股票
    ，上訴人未查證即返還，於損害之發生或擴大顯有重大過失
    ，爰請求減輕或免除伊之賠償責任等語，上訴人則否認有上
    過失。查：
  1.被上訴人康和公司提出上訴人開立證券帳戶時所出具之聲明
    書，聲明：「不將上開印鑑或委託買進之股票或買進報告書
    第二聯或股票送存集中保管之存摺或賣出股票之價金或其他
    款券，存放於貴公司之員工處..  否則若發生糾葛或損害，
    悉由立書人自行負責，概與貴公司無涉」 （本院卷第34頁）
    。又上開刑事案件卷附筆錄，記載被上訴人甲○○於88年 7
    月22日陳稱向上訴人借證券存摺、印鑑，三日內即歸還等語
    （88年度易字第1365號卷第4 頁）、於94年3 月4 日陳稱：
    存摺及印章都由上訴人持有等語、於94年6月7日陳稱：伊以
    錯帳為由，向上訴人借證券存摺、印章，提領股票、存款後
    歸還等語（94年度易緝字第44號卷第15、37頁；95年度上易
    字第2601號卷第40頁），可見上訴人原自行保管存摺、印章
    ，被上訴人甲○○盜賣系爭股票後，以有錯帳為由，要求上
    訴人返還股票、存款，上訴人始交付存摺、印章予被上訴人
    甲○○辦理，換言之，上訴人交付存摺、印章予被上訴人甲
    ○○之行為，雖與系爭股票所有權之喪失無關，但上訴人未
    查證所謂錯帳情節是否屬實，即交付存摺、印章予被上訴人
    甲○○辦理提領手續，仍違反上開聲明，並予被上訴人甲○
    ○肆無忌憚，以盜賣系爭股票所得價金多次買賣股票、當沖
    ，及取走犯罪所得之機會，仍應認上訴人之行為就其所受損
    害之發生、擴大與有原因力。
  2.按證券交易法第86條第1 項規定，證券經紀商受託買賣有價
    證券，應於每月底編製對帳單分送各委託人，其目的係使委
    託人得即時核對買賣明細，防免錯帳或舞弊情節發生。被上
    訴人康和公司陳稱：被上訴人甲○○於85年11月起至86年4
    月止期間受僱於大信綜合證券股份有限公司信義分公司，上
    訴人亦在該公司從事股票買賣，嗣被上訴人甲○○受僱於伊
    ，上訴人隨即於86年5 月8 日向伊之忠孝分公司申請開戶，
    並由被上訴人甲○○攜開戶資料至上訴人之工作地點完成開
    戶申請，可見上訴人對被上訴人甲○○有相當信賴關係，而
    於86年8 月25日出具買賣對帳單變更郵寄地址申請書，向伊
    申請將對帳單郵寄地址變更為被上訴人甲○○之代收處所等
    語，業據被上訴人康和公司提出對帳單為證（本院卷第32頁
    ）。上開刑事案件卷附筆錄記載被上訴人甲○○於87年8 月
    27日陳稱自85年10月起至86年4 月止任職於大信公司等語，
    及上訴人於88年11月4 日自承有要求變更至「台北市○○○
    路190 巷1 號4 樓之3 」等情，並有申請書可稽（87年度偵
    緝字第583 號卷第16頁反面；88年度易字第1365號卷第116
    、126 頁、第131 頁反面；本院卷第132 、133 頁），堪予
    佐證被上訴人康和公司上開陳述屬實。上訴人主張：被上訴
    人甲○○令伊在空白之地址變更申請書上簽名，佯稱會代為
    處理變更至伊之郵政信箱云云，事後卻變更至上址云云，提
    出李燕馨之申請書佐證，但李燕馨與被上訴人甲○○間之關
    係，與上訴人無涉，該申請書無從證明上訴人主張之情節，
    上訴人復未舉其他證據以實其說，其主張委無可取。上訴人
    原按月自行收取對帳單，疏未核對，致未能即時發現被上訴
    人甲○○盜賣系爭股票之行為，上訴人繼而委由被上訴人甲
    ○○代收對帳單，使被上訴人甲○○得以掩飾犯行，並進一
    步實施更多之不法侵害行為，上訴人之行為顯就所受損害之
    發生、擴大與有原因力。
  3.本院斟酌上開各情狀，認為上訴人之行為助成本件損害發生
    、擴大之比率為20%，即被上訴人之損害賠償責任應減輕20%
    ，為3,137,930 元（3,922,413×80%）。
五、綜上所述，上訴人本於侵權行為法律關係，請求被上訴人連
    帶給付3,137,930 元，及自起訴狀送達翌日（被上訴人甲○
    ○為88年6 月2 日、被上訴人康和公司為88年6 月5 日）起
    至清償日止按年息5%計算之利息部分，為有理由，應予准許
    ，逾此所為請求，為無理由，應予駁回。又上訴人勝訴部分
    ，上訴人、被上訴人康和公司分別陳明願供擔保為准、免假
    執行之宣告，並無不合，應分別酌定相當擔保金額准許之。
    至於上訴人敗訴部分，其假執行之聲請失所附麗，應併予駁
    回。原審判命被上訴人連帶給付2,669,927 元及其利息部分
    ，核無不當，被上訴人康和公司就此部分提起上訴，求予廢
    棄改判，為無理由，應駁回其上訴。原判決就上訴人之請求
    有理由部分，駁回上訴人超過2,669,927 元及其利息之請求
    ，並駁回該部分假執行聲請，自有未洽，上訴人就此部分指
    摘原判決不當，求予廢棄改判，為有理由，爰由本院將原判
    決此部分予以廢棄改判如主文第2 項所示，並依上訴人及被
    上訴人康和公司之聲請，分別酌定相當擔保金額為准、免假
    執行之宣告。至於上訴人之請求不應准許部分，原審為上訴
    人敗訴之判決，並無違誤，上訴人就此部分求予廢棄改判，
    並於本院為訴之追加及聲請假執行，為無理由，應駁回其上
    訴、追加之訴及該部分假執行聲請。
六、據上論結，本件上訴人之上訴為一部有理由、一部無理由，
    上訴人追加之訴及被上訴人康和公司之上訴均無理由，依民
    事訴訟法第449 條、第450 條、第463 條、第385 條第1 項
    前段、第390 條第1 項、第392 條第2 項、第78條、第79條
    、第85條第2 項，判決如主文。
中    華    民    國    98    年    2     月    27    日
                    民事第四庭
                        審判長法  官  張劍男
                              法  官  彭昭芬
                              法  官  翁昭蓉
正本係照原本作成。
乙○○不得上訴。
其餘如不服本判決，應於收受送達後20日內向本院提出上訴書狀
，其未表明上訴理由者，應於提出上訴後20日內向本院補提理由
書狀（均須按他造當事人之人數附繕本）上訴時應提出委任律師
或具有律師資格之人之委任狀；委任有律師資格者，另應附具律
師資格證書及釋明委任人與受任人有民事訴訟法第466條之1第1
項但書或第2項（詳附註）所定關係之釋明文書影本。
中    華    民    國    98    年    2     月    27    日
                              書記官  張淑芬
附註：
民事訴訟法第466條之1（第1項、第2項）：
對於第二審判決上訴，上訴人應委任律師為訴訟代理人。但上訴
人或其他法定代理人具有律師資格者，不在此限。
上訴人之配偶、三親等內之血親、二親等內之姻親，或上訴人為
法人、中央或地方機關時，其所屬專任人員具有律師資格並經法
院認為適當者，亦得為第三審訴訟代理人。


司法院資訊處製作；財團法人民間司法改革基金會備份。
